【裁判字號】    89,毒抗,10
【裁判日期】    890131
【裁判案由】    聲請觀察勒戒
【裁判全文】
臺灣高等法院高雄分院刑事裁定    八十九年度毒抗字第一號
    抗  告  人
    即  被  告  甲○○
右列被告因違反毒品危害防制條例案件，不服台灣高雄地方法院中華民國八十八年十
二月十七日裁定應送勒戒處所觀察勒戒（八十八年度毒聲字第九三四六號），提起抗
告，本院裁定如左：
    主  文
抗告駁回。
    理  由
一、原裁定略以：被告甲○○前因施用毒品案件，經依台灣高雄地方法院八十八年度
    毒聲字第六六六一號送觀察、勒戒後，認無繼續施用毒品之傾向，業經台灣高雄
    地方法院檢察署檢察官於八十八年九月二十七日以八十八年度毒偵字第一０三六
    號不起訴處分確定。惟查被告復於八十八年十一月十六日下午三時十分回溯二十
    四小時內之某時，施用第二級毒品安非他命，為警於八十八年十一月十六日下午
    三時十分許，在高雄縣鳳山市○○路○段四五巷一之二號查獲之事實，訊據被告
    矢口否認右揭犯行，惟查，被告於查獲後所採之尿液，經送高雄縣衛生局檢驗結
    果，呈甲基安非他命陽性反應，有該局八十八年十一月二十三日出具之檢驗成績
    書一紙附卷可憑，其再犯毒品危害防制條例第十條第二項之罪，因而依毒品危害
    防制條例第二十條第三項前段及觀察勒戒處分執行條例第三條第一項規定，裁定
    將被告送勒戒處所觀察、勒戒。
二、抗告意旨略以：被告於十月份甫自看守所勒戒完畢，經歷畢生揮之不去之夢魘，
    八十八年十月十五日獨自在家中，遭警員帶回派出所，與妻有染之林姓男子也在
    該派出所，恃其與警方關係良好欲陷我於不義，故而在採尿時，被告憤而將檳榔
    葉上的石灰摻入尿液罐中，是否因此影響檢驗結果，抑或之前在友人住處不慎吸
    入二手安毒所致，被告絕對不可能再沾染安毒，為了安毒之害，累及家庭破碎，
    年邁老母無人照顧，子女無學費而有輟學之虞，為此請求撤銷原審裁定云云。
三、本院查，抗告人甲○○於八十八年十一月十六日下午三時十分許，為警在其國泰
    路之住處查獲，且經警採其尿液送驗，檢出其尿液中有安非他命陽性反應，有高
    雄縣衛生局八十八年十一月二十三日出具之檢驗成績書一紙附卷可憑，其再犯毒
    品危害防制條例第十條之罪，甚為明確，原審因因而依毒品危害防制條例第二十
    條第三項前段及觀察勒戒處分執行條例第三條第一項規定，裁定將被告送勒戒處
    所觀察、勒戒，核無不合，本件抗告人之抗告並無理由，應予駁回。
據上論結，應依刑事訴訟法第四百十二條，裁定如主文。
中    華    民    國     八十九     年       一     月     三十一  日
                              臺灣高等法院高雄分院刑事第二庭
                                  審判長法官  曾永宗
                                        法官  邱永貴
                                        法官  曾玉英
右正本證明與原本無異。
不得再抗告。
                                      書記官  林靜霙
中    華    民    國     八十九     年       二       月     三    日
                                                                   Ｄ


司法院資訊處製作；財團法人民間司法改革基金會備份。
